ACORDAO-COMPLETO-2522375

ACÓRDÃO 3140/2021 ATA 49/2021 - PLENÁRIO

VISTOS, relatados e discutidos estes autos Pedido de Reexame interposto pela FIB Bank Garantia de Fianças Fidejussórias S/A contra o Acórdão 2439/2021-TCU-Plenário;
ACORDAM os Ministros do Tribunal de Contas da União, reunidos em sessão do Plenário, ante as razões expostas pelo Relator e com fundamento no artigo 48 da Lei 8.443/1992 e no artigo 279 do Regimento Interno do TCU, em:
9.1. não conhecer do pedido de reexame;
9.2. receber os documentos às peças 72 a 97 como elementos de defesa, nos termos do artigo 279, parágrafo único, do Regimento Interno do TCU;
9.3. dar ciência desta deliberação, bem como do relatório e voto que a fundamentam à recorrente.

Pedido de reexame contra acórdão que apreciou Solicitação do Congresso Nacional para realização de fiscalização em todos os contratos de todos os órgãos e entidades da administração direta e indireta da União em que a empresa FIB Bank Garantia de Fianças Fidejussórias S/A figure como instituição garantidora.

não há.

3. Interessados/Responsáveis/Recorrentes:
3.1. Interessados: Advocacia-Geral da União (26.994.558/0001-23); Banco Central do Brasil (00.038.166/0001-05); Controladoria-geral da União (26.664.015/0001-48); Departamento de Polícia Federal (00.394.494/0014-50); Diretoria De integridade (controle Interno do Ministério da Saúde) (); Ministério Público Federal (03.636.198/0001-92); Procuradoria-geral da Fazenda Nacional (00.394.460/0216-53); Secretaria de Fazenda do Estado de São Paulo (46.377.222/0001-29); Secretaria-executiva do Ministério da Economia (); Secretaria-executiva do Ministério da Saúde (00.394.544/0173-12).
3.2. Recorrente: FIB Bank Garantia de Fianças Fidejussórias S/A (23.706.333/0001-36).

13.1. Ministros presentes: Bruno Dantas (na Presidência), Walton Alencar Rodrigues (Relator), Benjamin Zymler, Augusto Nardes, Aroldo Cedraz, Raimundo Carreiro e Vital do Rêgo.
13.2. Ministro-Substituto convocado: Marcos Bemquerer Costa.
13.3. Ministro-Substituto presente: André Luís de Carvalho.

ACORDAO-COMPLETO-2534811

Acórdão 2373/2022 - Plenário

ACORDAO-COMPLETO-2525730

Acórdão 231/2022 - Plenário

WALTON ALENCAR RODRIGUES

Ministro Vital do Rêgo.

Trata-se de pedido de reexame interposto pela Fib Bank Garantia de Fianças Fidejussórias S/A (peças 72 a 97) em face do Acórdão 2439/2021-TCU-Plenário, relator E. Ministro Vital do Rêgo, cujo teor da parte dispositiva foi vazado nos seguintes termos:
VISTOS, relatados e discutidos estes autos de relatório de Solicitação do Congresso Nacional - SCN, materializada pela aprovação e envio a esta Corte pela chamada "CPI da Pandemia", do Requerimento 1503/2021, de autoria dos Senadores Rogério Carvalho (PT/SE) e Humberto Costa (PT/PE) , que solicita ao TCU a realização de fiscalização em todos os contratos de todos os órgãos e entidades da administração direta e indireta da União em que a empresa FIB Bank Garantia de Fianças Fidejussórias S/A, CNPJ 23.706.333/0001-36, figure como instituição garantidora;
ACORDAM os ministros do Tribunal de Contas da União, reunidos em Sessão Plenária, ante as razões expostas pelo relator, em:
9.1 conhecer da presente SCN por atender aos requisitos de admissibilidade de que tratam os arts. 4º, inciso I, alínea 'b', da Resolução TCU 215/2008, e 232, inciso III, do RITCU; 
9.2. fixar o prazo de setenta dias para o atendimento da presente SCN, nos termos do estabelecido nos arts. 14, inciso I, e 15, inciso II, da Resolução TCU 215/2008, contados na forma fixada pelo art. 15, § 1º, da citada resolução;
9.3. autorizar a realização das medidas preliminares sugeridas pela Selog na instrução que integra a peça 12, sem prejuízo de que, adicionalmente e nos termos dos arts. 157 e 187 do RITCU, seja promovida diligência junto ao Banco Central do Brasil - Bacen para que, no prazo máximo de quinze dias, informe a esta Corte de Contas se a empresa FIB Bank Garantia de Fianças Fidejussórias S/A, CNPJ 23.706.333/0001-36, possui autorização para operar como instituição financeira e, como tal, a prestar garantia sob a forma de fiança bancária;
9.4. notificar a autoridade solicitante da presente decisão, na forma prevista no art. 19 da Resolução TCU 215/2008. 
E instrução de admissibilidade (peças 100 a 102) , a Secretaria de Recursos propõe não conhecer do recurso por ausência de interesse recursal, com fundamento no artigo 48 da Lei 8.443/1992.
É o relatório.

Roberto Ozelame Ochoa (332451/OAB-SP), representando FIB Bank Garantia de Fiancas Fidejussorias S/A.

Não atuou.

SOLICITAÇÃO DO CONGRESSO NACIONAL. CPI DA PANDEMIA. REALIZAÇÃO DE AUDITORIA. CONTRATOS ADMINISTRATIVOS EM QUE A INSTITUIÇÃO FIB BANK FIGURE COMO GARANTIDORA. INDÍCIOS DE ILEGALIDADE. PRESTAÇÃO DE GARANTIA FIDEJUSSÓRIA, MODALIDADE NÃO PREVISTA NA LEI DE LICITAÇÕES. AUTORIZAÇÃO PARA A REALIZAÇÃO DE MEDIDAS PRELIMINARES. FIXAÇÃO DE PRAZO PARA ATENDIMENTO. NOTIFICAÇÃO DA AUTORIDADE SOLICITANTE. PEDIDO DE REEXAME. NÃO-CONHECIMENTO. CIÊNCIA.

SOLICITAÇÃO DO CONGRESSO NACIONAL (SCN)

Secretaria de Recursos (Serur); Secretaria de Controle Externo de Aquisições Logísticas (Selog).

Cuidam os autos de pedido de reexame interposto pela FIB Bank Garantia de Fianças Fidejussórias S/A, em face do Acórdão 2439/2021-TCU-Plenário, relator E. Ministro Vital do Rêgo.
A deliberação recorrida conheceu de Solicitação do Congresso Nacional, oriunda de requerimento aprovado por Comissão Parlamentar de Inquérito do Senado Federal, denominada CPI da Pandemia, ocasião em que determinou a realização de diligências a fim de identificar os contratos administrativos celebrados por órgãos e entidades da Administração Pública Federal Direita e Indireta nos quais figurem a empresa FIB Bank como instituição garantidora, bem como se a referida empresa está ou não autorizada pelo Banco Central do Brasil a operar como instituição financeira. 
Acolho a análise de admissibilidade da Secretaria de Recursos, no sentido de não conhecer do pedido de reexame, com fundamento no artigo 48 da Lei 8.443/1992, ante a ausência de interesse recursal derivada da falta de sucumbência da parte, além da falta de utilidade e necessidade da via recursal.
Com efeito, a decisão recorrida não emitiu prejulgamento nem imputou responsabilidade à recorrente, mas apenas ordenou a adoção de medidas saneadoras.
Conforme expressa dicção do art. 279 do Regimento Interno do TCU: "Ressalvada a hipótese de embargos de declaração, não cabe recurso de decisão que rejeitar alegações de defesa, converter processo em tomada de contas especial ou determinar sua instauração, ou ainda que determinar a realização de citação, audiência, diligência ou fiscalização". (grifei) 
Sem embargo, recebo as peças 72 a 97 como elementos de defesa, nos termos art. 279, parágrafo único do Regimento Interno do TCU.
Ante o exposto, voto por que o Tribunal acolha a minuta de acórdão que ora submeto à apreciação do colegiado.
TCU, Sala das Sessões, em 15 de dezembro de 2021.
WALTON ALENCAR RODRIGUES 
Relator